最高法院刑事判決　　　　　　　　　　　　　　　九十一年度台上字第二八七五號
　　上　訴　人　甲○○
右上訴人因偽造文書案件，不服台灣高等法院中華民國八十九年二月二十九日第二審
判決（八十八年度上訴字第四二二九號，起訴案號：台灣新竹地方法院檢察署八十五
年度偵字第六六一三號），提起上訴，本院判決如左：
    主  文
上訴駁回。
    理  由
按刑事訴訟法第三百七十七條規定，上訴於第三審法院，非以判決違背法令為理由，
不得為之。是提起第三審上訴，應以原判決違背法令為理由，係屬法定要件。如果上
訴理由狀並未依據卷內訴訟資料，具體指摘原判決不適用何種法則或如何適用不當，
或所指摘原判決違法情事，顯與法律規定得為第三審上訴理由之違法情形，不相適合
時，均應認其上訴為違背法律上之程式，予以駁回。本件上訴人甲○○上訴意旨略稱
：(一)證人蕭貽謀並未證稱係上訴人要其將雷射印碼機貼紙撕掉，然原判決竟依其證言
，推定上訴人應知悉上情。且系爭ALLTEC公司之雷射印碼機，係向德國KRONEZ公司採
購，其價格約新台幣（下同）一百萬元，僅佔總合約標的的千分之一，上訴人客觀上
不可能注意到此一小部分之機器，是否與原合約之品牌相符，而四條生產線之包裝機
組自德國港口離岸迄至公賣局竹南啤酒廠工地組裝，均有KRONEZ公司工程師長期駐廠
，如有換貼標籤，毋寧係KRONEZ公司之人員所為，與上訴人無涉，原判決採用KRONEZ
公司致ALLTEC公司信函為傳聞證據，並以證人蕭貽謀挾怨報復而為不實之陳述為佐證
，其判決當然違背法令。(二)又ALLTEC並未在我國註冊，充其量不過是一個公司名稱而
已，並不符合刑法上所稱之「私文書」之要件，僅為表明姓名，並非表明思想者，並
非文書，原判決亦有適用法則不當之違法云云。
惟查原判決依憑德商ALLTEC公司台灣總代理嘉手實業股份有限公司（下稱嘉手公司）
負責人胡本武之告發，上訴人不利於己之部分自白，證人蕭貽謀、陳學庸、王志宏之
證言，嘉手公司所提現場照片十八張、扣案「ALLTEC LASER PRINTER」塑膠標貼一條
，一九九五、十二、二十三德商KRONEZ公司致德商ALLTEC公司之信函（德文、英文譯
文、中文譯文），第一審法院至現場勘驗之勘驗筆錄等證據資料，資以認定上訴人有
原判決事實欄所記載之犯罪事實，因而撤銷第一審不當之判決，改判論處上訴人共同
行使偽造私文書，足以生損害於他人罪刑（處有期徒刑伍月），已詳述其所依憑之證
據及理由。對於上訴人否認有本件行使偽造私文書之犯行，辯稱：伊並未偽造ＡＬＬ
ＴＥＣ之商標貼紙，亦不知道何人貼上去的；本案總合約金額將近十億，貼標機只有
幾百萬新台幣，而雷射印碼機僅係貼標機中一小部分配件，如要做假不可能找這麼小
的金額製作，上開犯行，可能係ＫＲＯＮＥＺ公司或ＬＵＭＯＮＩＣＳ公司所為，且
「ＡＬＬＴＥＣ」未在我國註冊取得商標專用權，不受刑法保護，該名稱亦非刑法所
稱之私文書，縱被告囑人將之撕去，亦不成立任何罪責等語，認係事後飾卸之詞，均
不足採，亦在判決內詳予指駁並說明其理由。又綜合調查證據之結果，認並無積極證
據足以證明上訴人有公訴意旨所指另涉修正前公平交易法第二十條第一項第三款及刑
法第三百三十九條第一項之犯行，以此部分公訴人認與論罪科刑部分有方法結果之裁
判上一罪關係，不另為無罪之諭知，亦在判決內加以說明。另德商ALLTEC公司於上訴
人犯罪時並未在我國申請商標註冊，且我國與德國復無商標相互保護協定之簽訂，上
訴人自無違反商標法之可言，亦予明。原判決所為論述，核與卷證資料相符，從形
式上觀察，並無違背法令之情形。按認事採證、證據取捨及證據證明力之判斷，俱屬
事實審法院之職權，茍無違背證據法則，自不能指為違法。上訴意旨所指各節，或為
原審已審酌屬認事採證之範疇，已在判決內詳述其依憑之證據及證據取捨之理由，並
無違背證據法則之情形；或事證已臻明確並無再為傳訊調查必要之裁量事項，亦無上
訴意旨所指適用法則不當之違背法令；核均非法律規定得為第三審上訴理由之違法情
形。上訴意旨徒憑己意任意指摘，應認其上訴為違背法律上之程式，予以駁回。
據上論結，應依刑事訴訟法第三百九十五條前段，判決如主文。
中      華      民      國    九十一    年      五      月    二十三    日
                              最高法院刑事第八庭
                                  審判長法官  莊  登  照
                                        法官  洪  明  輝
                                        法官  黃  一  鑫
                                        法官  魏  新  和
                                        法官  林  秀  夫
      右正本證明與原本無異
                                              書  記  官
中      華      民      國    九十一    年      五      月    二十九    日
